【裁判字號】    90,重訴,353
【裁判日期】    920721
【裁判案由】    侵權行為損害賠償
【裁判全文】
臺灣彰化地方法院民事判決  九十年度重訴字第三五三號
    原      告  戊 ○ ○
                庚 ○ ○
                己 ○ ○
                丁○○○
    訴訟代理人  王 俊 凱  律師
    被      告  辛 ○ ○    .
                甲 ○ ○    .
                乙 ○ ○    .
                宏銓通運股份有限公司  設彰化縣鹿港鎮○○路○段二九六號
    右  一  人
    法定代理人  丙 ○ ○    .
                              .
右當事人間請求侵權行為損害賠償事件，本院判決如左：
    主      文
原告之訴及其假執行之聲請駁回。
訴訟費用由原告負擔。
    事實及理由
一、本件被告宏銓通運股份有限公司（下稱宏銓公司）經合法通知，於言詞辯論期日
    不到場，核無民事訴訟法第三百八十六條各款所列情形，依原告之聲請，由其一
    造辯論而為判決。
二、原告起訴主張：被告辛○○受僱於被告宏銓公司及乙○○擔任駕駛砂石車載運砂
    石之職務，於民國八十八年八月二十一日下午五時十分許，執行職務駕駛宏銓公
    司所有之車牌號碼ＩＧ－六二一號營業用大貨車（砂石車），沿彰化縣和美鎮○○路由南往北行駛，途經該路一段八十號前，因被告甲○○將其所有車牌號碼Ｍ
    四－三六八七號自小客車，違規停放於妨害他人通行之距路口僅九公尺之慢車道
    邊，致慢車道寬度變窄，被告辛○○於欲超越前方同向行駛，由被害人陳瑞意（
    原告己○○、丁○○○之女）騎乘，附載被害人陳資靜（原告戊○○、庚○○之
    女）之車號ＫＲＳ－七五七號機車時，疏未注意兩車併行之間隔及車前狀況，並
    採取必要之安全措施，因而擦撞被害人之機車，並將被害人陳瑞意、陳資靜碾斃
    等情，本於侵權行為之法律關係，求為命被告應連帶賠償(1)原告戊○○喪葬費新
    台幣（下同）十六萬零七百元、扶養費六十一萬三千九百零一元、慰撫金一百萬
    元（合計一百七十七萬四千六百零一元）；(2)原告庚○○扶養費六十八萬一千六
    百二十三萬元、慰撫金一百萬元（合計一百六十八萬一千六百二十三元；(3)原告
    己○○喪葬費十六萬零七百元、扶養費八十一萬八千五百三十五元、慰撫金一百
    萬元（合計一百九十七萬九千二百三十五元；(4)原告丁○○○扶養費九十萬八千
    八百三十元、慰撫金一百萬元（合計一百九十萬八千八百三十元），暨均自起訴
    狀（乙○○部分為追加起訴狀）送達翌日起加給法定利息之判決，並均願供擔保
    聲請宣告假執行。
三、被告辛○○以：本件車禍伊認為伊有過失，因為死者係死在其車下，車禍發生前
    ，死者機車本來係在其後面，車禍時伊受僱於被告辛○○，車輛是靠行於被告宏
    銓公司，且死者機車係在倒地後，才撞到伊所駕駛車輛，證人陳金堆也是駕駛砂
    石車，依其駕駛座高度不可能看到機車等語；被告甲○○以：當時伊之小客車停
    在路旁，距路口紅綠燈超過十公尺以上，並無違規停車，係車禍發生後出來看才
    知道，伊並無過失等語；被告乙○○則以：辛○○是受僱於伊，肇事卡車則是宏
    銓公司所有，伊僅係以證人身份到車禍現場，證人陳金堆在現場時有發誓表示機
    車係先撞到甲○○的車子後才倒地等語，資為抗辯。
四、原告主張被害人陳瑞意騎乘機車附載被害人陳資靜，因於前揭時地與被告辛○○
    駕駛之砂石車（車輛為被告乙○○出資購買，靠行於被告宏銓公司）發生車禍而
    死亡之事實，為到場被告辛○○、甲○○、乙○○所承認或不爭執，並經本院調
    閱台灣彰化地方法院檢察署八十八年度相字第六四九號相驗卷、八十八年度偵字
    第八九九七號偵查卷查明無訛，堪信為真實。另被告甲○○亦坦承車禍當時，其
    駕駛之自用小客車停於肇事地點之路旁，車禍後其車左後輪破損等情無訛。
五、本件車禍事件，先後經檢察官及本院囑託鑑定，其情形及結果分述如左：
  (一)經檢察官囑託台灣省彰化縣區車輛行車事故鑑定委員會鑑定結果，認為：『
    依現場圖示：「肇事後陳瑞意所駕機車橫倒於北向快車道內右側（後輪壓在快車
    道邊線上），但其後方慢車道內遺有其機車右斜刈地痕長五公尺（起終點距快車
    道邊線各為○．二公尺及○．五公尺），其機車附載者陳資靜身體倒臥於其機車
    前方距五．九公尺處同快車道內，距快車道邊線一．五公尺之軌跡中被辛○○所
    駕煞停於該軌跡中之營大貨車右後輪壓及」及照片攝示：「甲○○小客車受損部
    位在左側後車門下方（有刮痕）」與肇事後甲○○小客車左後輪破胎之事實，顯
    示陳瑞意所駕機車當時動線為倒地後先向右刈地滑行，於碰及停於路邊之甲○○
    小客車左後側之後，向左反彈滑向快車道停止，綜合卷附資料並參照證人劉春福
    列席鑑定會議時稱：「我在後方同向距約五十公尺，機車與大貨車看起來好像是
    平行」之情節研判，可能辛○○駕駛營大貨車當時正在超車時，與右旁被超之陳
    瑞意所駕機車有所輕微接觸，遂致陳瑞意機車失衡倒地後右斜刈地滑行衍致後續
    事故，是則辛○○駕駛營大貨車超車未保持安全間隔，應為肇事原因，陳瑞意駕
    駛重型機車直行中，與甲○○駕駛自小客車緊靠路邊停車之狀態，應均無肇事因
    素。』有該委員會八十九年四月二十九日彰鑑字第八九○八八號函附前開刑事偵
    查卷可稽。
  (二)嗣檢察官再送台灣省車輛行車事故覆議鑑定委員會覆議結果，認為：「
    1.依據大貨車於快車道留有一條三．九公尺之直線煞車痕，與機車於慢車道留有
      一條五公尺刮地痕之走向研析，二車原行之軌跡係與道路平行，無法交集，致
      無法證實二車原先是否確有接觸。
    2.小客車左後門所留之刮痕走向係由上往下，非前、後平行走向，故該痕似非本
      次車禍所留（如該痕與機車接觸形成，機車應右倒，但本案機車係左倒，故不
      相符）。
    3.機車前輪受損應係倒地時與大貨車右後輪接觸造成。
    4.小客車當時之確實停車位置不詳，究係有無影響機車行駛亦不明。
    5.綜上資料，因跡證不明，實無法研判大貨車與機車有無接觸，或係機車不明原
      因自行失控倒地肇事。」亦有該委員會九十年十二月五日府覆議字第八九○七
      八一號函附前揭偵查卷可按。
  (三)經本院囑託國立交通大學鑑定結果，其意見詳如附件所示，結論認為：「
    陳瑞意駕駛ＫＲＳ－七五七重型機車由南往北，至肇事地向左倒地後，橫向沿距
    快慢車道分隔線○．二公尺之路肩滑行，並因車身與地面接觸點磨擦力不一致，
    而以順時針方向往東斜靠，機車後半部撞擊路旁停放之Ｍ四－三六八七自用小客
    車左後輪胎，順時針猛力彈回時，機車乘客陳資靜身體彈入左方由辛○○駕駛Ｉ
    Ｇ－六二一大貨車底盤後輪距間；而機車尾部後煞車輔助燈燈座鑄鐵與大貨車右
    側油箱橫置下撐鐵板撞擊而造成三角形缺口，機車再以反時針彈出，前擋風板遭
    大貨車中車軸外側撞擊破裂；機車騎士陳瑞意身體左半部碰撞大貨車右側底盤（
    推斷應係油箱附近）後，機車與騎士再往右前方彈出，滑行、滾動至停止。大貨
    車駕駛察覺異狀，緊急煞車適輾夾機車乘客身體於右側中、後輪間。以現有跡證
    尚無法推斷ＫＲＳ－七五七重型機車因何失控傾倒。」則有該大學九十二年四月
    二十八日（92）交大管運字第0920001860號函附鑑定意見書在卷可參。
六、經查，
  1.參照前開刑事相驗卷附警製道路交通事故調查報告表、照片、檢察署檢驗員驗斷
    書等資料所示，可知：
  (1)肇事後被害人陳瑞意所騎機車左倒，車頭朝西橫停於北向快車道內右側，後輪位
    於快慢車道分隔線上，後方慢車道內遺有機車刮地痕長五公尺，起點距快慢車道
    分隔線○．二公尺，至末端始逐漸往右側路邊斜靠至○．六公尺（警製現場圖所
    繪刮痕走向略呈對角直線，不夠精確，以照片為準），機車刮地痕末端較明顯且
    右彎曲度大，並有另一平行之短淺刮痕，機車轉向前叉有明顯後縮現象，且前擋
    風板嚴重破損，後煞車輔助燈燈座鑄鐵右側留有略呈三角形之缺口，後煞車燈燈
    罩缺損；陳瑞意身體受有左肩胛下部、腹側部、腰部擦傷，合併腰椎骨折、腹腔
    內出血（車輛推擠傷），及左大腿外側擦傷，致死創傷為為腹部外傷，死因為腹
    腔內出血；
  (2)被告辛○○車車頭朝北，左側前後輪距分向限制線均為○．二公尺，右側前、後
    輪距快慢車道分隔線各為○．八公尺、○．七公尺（警製現場圖將右後輪距快慢
    車道分隔線與電桿之距離對調誤植），其車輪輾夾人體磨擦地面遺有與快慢車道
    分隔線呈平行之直線煞車痕跡長三．九公尺；
  (3)被害人陳資靜屍體趴臥在距機車前方偏左五．九公尺之辛○○砂石車後軸內輪內
    側底盤下，其頭面、胸腹、背腰、四肢均有傷痕（與地面接觸磨擦傷及肋骨、胸
    骨閉鎖性骨折），肩胛部、腰部有兩條近似水平方向明顯可見之輪胎痕，致死創
    傷為胸部、腹部外傷，死因為胸腔、腹腔內出血等情。
  2.按機車在未倒地前，以車輪行駛於地面上，除因煞車可遺留煞車痕外，不會在地
    面留下刮地痕，行駛中之機車，只有在機車倒地之後，才會在地面留下刮痕，而
    且刮地痕的走向，亦必然符合失控倒地前瞬間之最後運動方向。本件被害人陳瑞
    意騎乘之機車於地面開始留下刮地痕跡時，機車必然已失控橫向側倒，殆無疑義
    。至其機車失控側倒，有無可能先右倒，再因撞及被告甲○○車而反向為左倒？
    此從機車刮地痕走勢係前後連貫，並無明顯中斷、停頓之情形看來，顯然是不可
    能的。因為，若機車有先右倒再轉為左倒，則其間車體刮地的位置已然經過轉換
    ，所留下的刮地痕，應當會不連貫的。故陳瑞意機車自失控倒地起至滑行、停止
    為止，均係橫向左倒，甚為明確。另該機車刮地痕原係略為平行於快慢車道分隔
    線，至末端始逐漸往右斜靠，且刮痕較明顯、右彎曲度大，即並非一開始即往前
    方偏右之直線方向前進，應係因車身與地面接觸點之磨擦力不一致所造成（參交
    通大學鑑定意見書）。
  3.那麼，被害人機車有無可能如原告所主張，是因為遭辛○○車前保險桿擦撞其後
    煞車燈，致機車向右前傾倒滑行，再撞擊甲○○之自小客車左後輪？查陳瑞意之
    機車自失控側倒、滑行至停止，均為橫向左倒，並無「向右傾倒」之可能，肇事
    後其機車後側受損害情形，為後煞車輔助燈燈座鑄鐵右側留有略呈三角形之缺口
    ，及後煞車燈燈罩缺損，已如前述，即其機車左後側並無被擦撞痕跡或受損，苟
    陳瑞意機車之後煞車燈處，遭到辛○○車自後方碰撞，從機車之損壞情形觀察，
    顯然須辛○○車與被害人機車撞擊接觸之面積頗大，並必須從正後方追撞，始可
    造成，尚非僅止於「擦撞」或輕微接觸而已。而且如此，辛○○車勢必跨越慢車
    道內行駛，且機車應係往前衝而失控，亦不會造成橫向左倒之情形。況且，陳瑞
    意機車之後煞車燈上緣之高度，尚不到六十公分（參交通大學鑑定意見書附圖二
    ），辛○○車之前保險桿上、下緣，距地面之高度則分別為○．九五公尺及○．
    七公尺（參前開刑事偵查卷附台灣彰化地方法院檢察署九十年十月二日函），該
    車之前保險桿豈有自後撞擊機車後煞車燈之可能！再者，駕車在被告辛○○車後
    三、四十公尺，或五、六十公尺之目擊證人陳金堆、劉春福，於本院審理時均明
    確證稱：渠等係聽到撞擊聲音（即車禍已經發生進行中），才開始注意到被害人
    陳瑞意的機車等語，彼等亦未證稱陳瑞意的機車係遭被告辛○○車追撞或擦撞才
    倒地，即事實上，從證人陳金堆等開始注意陳瑞意的機車動向之前，機車已經失
    控側倒，彼等自不可能看到機車原來為何失控之情形。是以，原告此部分主張，
    要與事實不符，自不可採。
  4.另從被告辛○○車輾夾被害人陳資靜身體並留下與快慢車道分隔線平行之直線煞
    車痕三．九公尺，事故後其左側前後輪距分向限制線均為○．二公尺，顯見辛○○車在煞車前係以近乎平行於車道之運動方向前進，與陳瑞意機車刮地痕之走向
    相較，均係略與道路平行，亦足徵兩車原來前進之軌跡並無交集，自難推斷兩車
    原先有所碰觸。台灣省彰化縣區行車事故鑑定委員會鑑定意見認為，「可能」辛○○車當時正在超車時，與右旁被超之陳瑞意機車有所輕微接觸，致陳瑞意機車
    失衡倒地後「右斜」刈地滑行而衍生後續事故，故辛○○未保持安全間隔，為肇
    事原因，其前提乃建立在辛○○車與陳瑞意機車「可能」有輕微接觸之基礎上，
    惟該前提事實並無較為具體而明顯之跡證足以支持，不但僅為推測之詞，且與二
    車所遺煞車痕、刮地痕之走向不符，其結論關於辛○○超車未保持安全間隔，為
    肇事原因之部分，自難以採憑。
  5.被告甲○○車於事故發生後，在警方到達現場前，已先將其車開走，其車確實之
    停放位置，固然難以確定。惟審酌：
  (1)陳瑞意機車橫向側倒後所遺之刮地痕，係平行於快慢車道分隔線滑行，至末端始
    逐漸往右側路邊斜靠，至距快慢車道○．六公尺而終止，其刮痕走向並非自路旁
    往路中；且交通大學為鑑定時，現場檢視甲○○小客車後保險桿左端亦無明顯撞
    擊痕跡（參如附件鑑定意見六），足見機車並非因撞擊甲○○車而失控倒地，否
    則其刮地痕走向應係自路旁往路中，而係失控側倒後始有可能撞到甲○○車。至
    該自小客車左後門下方之刮痕，其走向係由上往下，非前、後平行走向，深度屬
    於由前往後漸淺，高度則是由前往後漸高，與本件機車係左倒，而非右倒者不符
    （如該痕跡係與機車接觸造成，則機車應係右倒），該痕跡當與本次車禍無關。
  (2)甲○○車自事故現場欲開離時，該車之左後輪胎破裂，業據證人劉春福於本院及
    刑事警訊時證述明確，較為合理的解釋，此項左後輪破損應該是被陳瑞意機車後
    半部撞擊所造成。則參照陳瑞意機車之刮地痕走向，機車顯然係在刮地痕最末端
    附近始碰撞到甲○○自小客車之左後輪胎，即甲○○車當時車停位置其左後輪必
    在快慢車道分隔線右側○．六公尺之外。換言之，甲○○車距快慢車道分隔線在
    ○．六公尺以上。而自快慢車道分隔線外緣起至右側路邊新東興公司停車棚牆角
    ，其距離為三公尺，業經本院會同兩造到場測量明確，有勘驗筆錄在卷可稽（警
    方在八十八年八月二十三日，於現場量測結果為二．七五公尺，可能係因當時的
    停車棚圍牆外側有部分被拆除，致與目前不同所致），再扣除車身寬度，及應有
    足以容納陳瑞意機車橫向持續於地面滑行之空間，並參酌證人鄭飛虎於本院時證
    稱：機車倒的附近有停一輛小客車，是停在照片中警察機車停的附近，伊可確定
    被告甲○○車停在白線（即快慢車道分隔線）以外等語，於刑事警訊時更指證：
    甲○○車係以甲圖的方式（較靠近路邊，車身左側距白線○．八五公尺，右側距
    路邊○．三五公尺）停放等情，證人陳金堆於本院亦證稱：車禍時，轎車與砂石
    車之間，約有三、四台尺寬等詞，足認被告甲○○車係以比較靠路邊的方式停放
    無誤。
  (3)陳瑞意機車倒停位置，其後輪與右前方路旁電桿及快慢車道分隔線平行線之垂直
    距離為二．二公尺，從電桿至該垂直交叉點距離則為六公尺，此觀警製現場圖即
    明。茲甲○○車左後輪位置，既約略在機車刮地痕最末端附近，則加上機車後輪
    與刮地痕末端之距離，再扣除小客車左後輪起至車頭之長度，並參酌從現場照片
    可見靠近水溝鑄鐵蓋旁柏油路面，有類似小客車停放時冷氣壓縮機所滴漏的水跡
    一攤，甲○○車之車頭與電桿之間，雖然不是如被告甲○○所稱達四．七公尺，
    但其間確有相當距離（約有二公尺），應可斷言。
  (4)另經本院會同兩造現場測量結果，電線桿距肇事地點前方（北方）之斑馬線北側
    外緣（約與德美路之路邊相當）十六公尺，距前方停止線北側外緣九公尺，有勘
    驗筆錄可參。而所謂的路口，係指兩道路之路邊交叉所形成的區域而言，紅綠燈
    號誌及等停紅燈之停止線設在何處，並非路口起點之判斷標準。本件肇事現場前
    方，自與相交叉之德美路路邊相當之斑馬線北側外緣起，至肇事地附近之電線桿
    為止，其距離達十六公尺，被告甲○○車停位置，顯然並沒有違反路口前十公尺
    不得停車之規定。原告主張自停止線北側外緣起為「路口」之起始點，委無可採
    。況依其主張，再加上甲○○車距電桿仍有約二公尺之相當距離，甲○○車停位
    置亦距其所稱的路口超過十公尺。故原告主張被告甲○○停車有違路口十公尺內
    不得停車之規定云云，並不足取。
  (5)至於，被告甲○○停車位置是否為顯有妨礙他車通行之處所（道路交通安全規則
    第一百十二條第一項第九款）而不得停車？查被告甲○○車停蓋略位置已如前述
    ，而該處並無禁止停車之標誌，復無其他不得停車之事由，其又係以較靠近路邊
    之方式停車，距交叉路口亦逾十六公尺以上，自不能謂為顯有妨礙他車通行之情
    形。台灣省彰化縣區車輛行車事故鑑定委員會認為被告甲○○車緊靠路邊停車之
    狀態，並無肇事因素，亦可為佐證。另證人劉春福雖證稱：有看到一輛轎車停著
    ，車子到那邊都往內側行駛，被害人機車要閃轎車，往內側出來行駛云云。惟劉
    春福係在車禍後始注意到被害人機車，其注意看到時，被害人已倒地，為其所自
    承，而被害人機車事實上係先側倒再撞到被告甲○○車，已如前述，故陳瑞意如
    果當時係因行至甲○○車停前，必須往左側行駛，由於其時車禍尚未發生，證人
    劉春福根本尚未注意到被害人陳瑞意機車之行進方向，豈有可能看到該機車為閃
    轎車而往道路內側行駛，參酌劉春福更證稱：伊沒有注意轎車到底是停在白線以
    內或以外等語，其證言關於被害人機車肇事前行進方向部分，顯然是證人自己判
    斷之意見，而非其所親自看到的過程。況且，緊接甲○○停車位置之後，由於別
    無其他車輛停放，致原來在慢車道較靠路邊行駛之車輛，須往左行駛，乃是必然
    的結果，如同欲超越前車時，將自己車輛往左行駛致發生交通事故，不能因此主
    張被超越的前車係妨害後車通行的道理相同。是以，原告主張被告甲○○停車位
    置嚴重妨害他人通行，有違規定云云，亦非可採。
  6.另陳瑞意機車轉向前叉有明顯後縮之現象，且前擋風板嚴重受損，顯示事故發生
    過程中機車前輪正面有猛力與他物撞擊之情形，對應於辛○○車輛，研判係與砂
    石車中車軸右側外輪撞擊所造成。而其機車後煞車輔助燈高度約七十八公分，經
    採集其燈座鑄鐵所留之三角形撞擊缺口之燈殼，以高倍放大鏡觀察表面紋路與現
    場由警方採自辛○○車右側油箱下撐鐵板上之兩塊紅色燈殼，表面紋路相似（參
    如附件交通大學鑑定意見四），足徵機車後煞車輔助燈有撞擊到該油箱下撐鐵板
    無疑。惟辛○○車右側油箱下撐鐵板屬於橫置，且高度約為六十二公分，不可能
    觸擊擦撞較高之機車煞車輔助燈，並造成前開缺損，故陳瑞意機車應係以側倒方
    式與辛○○車接觸碰撞，始得造成。又機車後載乘客即被害人陳資靜，其屍體係
    趴臥於辛○○車後軸內輪內側底盤下，顯然係以極為快速之方式，穿入行進中辛○○車底盤後輪距間，再遭車右後輪輾壓過。然何以坐在後座的陳資靜會快速往
    左前方飛出去，掉落在辛○○車之底盤下？再參照陳瑞意機車刮地痕係因機車後
    半部撞擊被告甲○○車左後輪而終止，機車撞擊後必定會回彈，造成機車往左側
    路中方向運動；證人陳金堆於警訊時證稱：ＫＲＳ－七五七重型機車撞到停於路
    旁轎車，後載之人剛好倒地掉進行駛中ＩＧ－六二一營大貨車中門車底，被中間
    輪子壓過，因煞車被後輪夾住，騎機車的人倒地撞到大貨車後面輪子，彈開等語
    ，本院審理時亦證稱：機車撞到路旁的轎車後，機車尾巴往上彈起，後座的人就
    飛出去，機車就撞到砂石車，再彈出來，騎機車的人隨機車彈出來等情，堪認機
    車後半部在撞擊甲○○車左後輪後，猛力回彈，導致陳資靜身體快速彈入辛○○
    車底盤下，機車尾部煞車輔助燈燈座鑄鐵並因此與辛○○車右側油箱橫置之下撐
    鐵板撞擊而造成三角形缺口，機車隨即再彈出，前擋風板遭辛○○車中車軸右側
    外輪撞擊破裂，陳瑞意身體左半部則碰撞辛○○車右側底盤，機車連同陳瑞意再
    往右前方彈出至停止。
  7.證人陳金堆於刑事警訊及本院審理時，證稱：陳瑞意機車撞到路旁甲○○車後機
    車摔倒，惟其實際上是在聽到陳瑞意機車撞到的聲音後，才開始注意到該機車，
    為其所自承，顯然陳瑞意機車失控前是否有撞到何種東西，證人陳金堆是不可能
    見到的，再參酌機車係橫向左倒之情形，自不得以證人陳金堆該部分證言，作為
    認定陳瑞意機車係撞擊甲○○車始失控倒地之論據，甚至，其以「車禍前都沒有
    看到機車」為由，而為關於車禍發生前辛○○砂石車是開在機車前面之證述，是
    否實在，亦非無疑。另被告辛○○於言詞辯論時固曾陳稱：「本件車禍，我認為
    我自己有過失」，惟其自稱有過失乃「因為死者死在我的車下」，在刑事偵查中
    就檢察官訊問：「被害人家屬告你有過失，何意見？」，亦答稱：「我有過失，
    沒有意見。」，惟就有如何之過失，並未具體陳述，已難認為係就原告主張之前
    揭過失行為自認，況本件訴訟就被告辛○○、乙○○、宏銓公司間，必須合一確
    定，共同訴訟中之一人即被告辛○○所為「自認」之行為，顯然不利益於其他共
    同訴訟人，依民事訴訟法第五十六條第一項第一款之規定，該項行為對於全體亦
    不生效力。原告主張被告辛○○就其有過失已為自認，本院應本於其自認之事實
    作為判決之基礎云云，尚無足採。
  8.綜上各節，本件車禍肇事過程為被害人陳瑞意機車先左倒後，往前橫向滑行，於
    機車後半部撞到被告甲○○車左後輪後尾巴往後回彈，乘客陳資靜因此往左前方
    飛出，適被告辛○○車駛近，陳資靜身體快速彈入辛○○車底盤下方，陳瑞意機
    車尾部則撞擊被告辛○○車右側油箱橫置之下撐鐵板再彈出，前擋風板遭被告辛○○車中車軸右側外輪撞擊，陳瑞意身體左半部則碰撞辛○○車右側底盤，機車
    及陳瑞意身體再往右前方彈出、滑行至停止，被告辛○○則於發現異狀之後，緊
    急煞車適輾夾陳資靜身體於右側中、後輪之間。至被害人陳瑞意的機車，因何失
    控傾倒，則屬不明。此等關於本件車禍過程之判斷，同於專業學術機關交通大學
    前揭鑑定結果，既與現場各項跡證所示相符，亦與台灣省車輛行車事故覆議鑑定
    委員會上開覆議意見並無不符（除甲○○停車位置有無影響機車行駛外），並合
    於台灣省彰化縣區車輛行車事故鑑定委員會關於甲○○車緊靠路邊停車，並無肇
    事因素之論點。是以，本件車禍係被害人機車左倒在先，始與被告辛○○車右後
    車身、右後車輪及被告甲○○車左後輪碰撞接觸，被告甲○○車停位置，既距交
    叉路口十公尺以上，且並非顯然妨礙他車通行之處所，即尚不能證明被害人機車
    失控倒地，係肇因於被告辛○○之駕駛行為，或被告甲○○之停車行為。原告主
    張本件車禍乃被告辛○○超車時未保持安全間隔，及被告甲○○違規停車所致，
    並不可採。從而，原告四人本於侵權行為之法律關係，各請求被告四人連帶賠償
    上開金額及其法定利息，為無理由，應予駁回，其假執行之聲請，失所附麗，應
    併駁回之。
據上論結，本件原告之訴為無理由，依民事訴訟法第三百八十五條第一項前段、第七
十八條、第八十五條第一項前段，判決如主文。
中      華      民      國    九十二    年      七      月    二十一    日
                                    民事第二庭
                                        法      官  陳 瑞 水
右為正本係照原本作成。
如對本判決上訴須於判決送達後二十日內向本院提出上訴狀。
中      華      民      國    九十二    年      七      月    二十五    日
                                        法院書記官  陳 文 俊


司法院資訊處製作；財團法人民間司法改革基金會備份。
